最高法院刑事判決　　　　　　　　　　　　　　　九十三年度台上字第二○四一號
　　上　訴　人　甲○○
　　　　　　　　　　　　︵另案在台灣花蓮監獄執行中︶
右上訴人因違反毒品危害防制條例案件，不服台灣高等法院高雄分院中華民國九十三
年一月八日第二審判決︵九十二年度上訴字第五六一號，起訴案號：台灣高雄地方法
院檢察署九十年度偵字第二二一、一八三六一號︶，提起上訴，本院判決如左：
    主  文
上訴駁回。
    理  由
按刑事訴訟法第三百七十七條規定：上訴於第三審法院，非以判決違背法令為理由，
不得為之。是提起第三審上訴，應以原判決違背法令為理由，係屬法定要件。如果上
訴理由係對原審已調查明確並於判決內論駁或說明之事項，徒憑己見重為事實上之爭
辯，或任意指摘，顯與法律規定得為第三審上訴理由之違法情形不相適合時，即應認
其上訴為違背法律上之程式，予以駁回。上訴意旨略稱：(1)上訴人住居花蓮，遠至高
雄，經二日並向李正文湊款，始購得本件安非他命；又上訴人原僅欲購買三兩，因賣
方謂其手頭有安非他命一公斤，需款救急，苦苦哀求，上訴人遂予買下，並於販入後
即被逮捕，原判決徒以上訴人販入之數量，依上訴人之用量推斷可使用四年多，而認
定上訴人係意圖營利而販入，自有未合。(2)上訴人自始在調查員監聽、跟監之監控下
，販入行為尚未完成，原判決未論以販賣未遂罪及依未遂犯減輕其刑，適用法律有誤
。(3)上訴人在調查及偵審中供出毒品來源，使郭許瑞蘭、王玉振因而被查獲，分別經
判處罪刑確定或移送偵查，原判決未依毒品危害防制條例第十七條規定減輕其刑，有
不適用法則之違法。(4)上訴人於原審狀陳：扣案安非他命係上訴人與李正文及張見明
、潘秀美夫婦合資購買供己施用，僅係持有毒品，並無販賣之意圖云云，所陳何以不
足採取，原審未予論列，為理由不備云云。
惟查：原判決維持第一審論處上訴人甲○○販賣第二級毒品︵累犯︶罪刑之判決，駁
回上訴人在第二審之上訴，係依憑上訴人之供述，證人郭許瑞蘭、李正文、卓英全之
證供，扣案安非他命，卷附法務部調查局檢驗通知書、李正文之郵局帳戶明細、台灣
高雄地方法院八十七年度訴字第二四三四號及原審法院八十八年度上訴字第一六八六
號、本院九十年度台上字第九五六號刑事判決等證據，為其論罪之依據。並敘明：(1)
依上訴人於第一審所述，其在本案之前所購安非他命，最多只買三兩，且三兩約可施
用半年左右等語，而此次所購買之數量則為三兩之八倍有餘︵按一公斤約二十六點六
七兩︶，約可施用四年多；又其關於此次購買安非他命之資金，因當時隨身所帶現金
尚有不足，乃向友人借得新台幣十五萬元，先行匯入其友人李正文之郵局帳戶內，再
由李正文領出後交給上訴人，為上訴人所是認，並經李正文證述屬實，及有李正文之
郵局帳戶明細影本可參，上訴人當時在其所攜款項尚有不足情形下，如非預計取得甲
基安非他命予以出售獲取利益，焉會以預借款項方式而購買取得四年多施用數量之甲
基安非他命，是其販入之初，即有以出售他人為目的，應無疑義；況證人李正文於原
審對於法官訊問﹁被告有無跟你說是否是大家一起買的，還是他自己買的？﹂，答稱
﹁沒有。我不知道﹂，益證上訴人所辯係合資購買自己施用云云，並非實在。(2)證人
即法務部調查局南機組承辦人員卓英全證稱本案係監聽到上訴人與郭許瑞蘭有本件毒
品交易，經跟監而查獲等情，且上訴人與郭許瑞蘭係真正為安非他命交易，郭許瑞蘭
並非為協助警方辦案，而在警方或調查人員授意之下虛與上訴人交易毒品，此與本院
九十年度台上字第七二○七號刑事判決所認定事實係為配合警方辦案，虛與毒品交易
而查獲出售毒品之人，該出售毒品之人應僅論販賣未遂罪之情形不同，上訴人執此主
張其係販賣毒品未遂，自無足取。(3)郭許瑞蘭係於案發當日下午出售安非他命予上訴
人後，即為調查人員查獲並以現行犯逮捕，有其於調查筆錄之供述可憑，上訴人於本
案調查人員偵訊時及檢察官偵查中，亦未曾提及係王玉振介紹本件毒品買賣，於第一
審審理時雖提及是綽號﹁二六○﹂介紹本件買賣，綽號﹁二六○﹂是李正文介紹認識
云云，但亦未供出綽號﹁二六○﹂之真實姓名及確實住居所，經依上訴人之原審選任
辯護人所稱綽號﹁二六○﹂即為王玉振，及其所聲請調取台灣高雄地方法院檢察署八
十七年度偵字第一三六九○號王玉振涉嫌販賣毒品之案卷︵係王玉振涉嫌販賣毒品予
陳文博，與本案無關︶，亦非經上訴人指證而查獲王玉振販賣安非他命之事實，足見
上訴人並無供出毒品來源因而查獲郭許瑞蘭或綽號﹁二六○﹂之人，自無適用毒品危
害防制條例第十七條規定而邀減刑之寬典各等情。對於上訴人否認其係為販賣而販入
第二級毒品，陳稱係與他人合資購買供己施用，縱屬販賣亦屬未遂，及其供出毒品來
源，應依毒品危害防制條例第十七條規定減輕刑罰云云，認為均無可採，並逐予指駁
說明，其推理論斷衡諸經驗法則、論理法則等證據法則皆無違背。又潘秀美、李正文
於調查人員偵訊時，均供稱本案安非他命係上訴人一人所購得，原判決已敘明上訴人
所辯與他人合資購買，為不足採信，縱未說明李正文及張見明、潘秀美夫婦並無與上
訴人合資購買之事實，於判決結果無影響。上訴意旨係對原審已調查明確並於判決內
論駁或說明之事項，徒憑己見重為事實上之爭辯，或任意指摘，自與法律規定得為第
三審上訴理由之違法情形不相適合。綜上說明，應認本件上訴違背法律上之程式，予
以駁回。
據上論結，應依刑事訴訟法第三百九十五條前段，判決如主文。
中　　　華　　　民　　　國　　九十三　　年　　　四　　　月　　二十二　　日
                              最高法院刑事第十庭
                                  審判長法官  呂　潮　澤
                                        法官  白　文　漳
                                        法官  吳　昆　仁
                                        法官  孫　增　同
                                        法官  吳　昭　瑩
      右正本證明與原本無異
                                              書  記  官
中　　　華　　　民　　　國　　九十三　　年　　　四　　　月　　二十六　　日
                                                                        Ｅ
